臺灣桃園地方法院刑事判決　　　　　　　94年度訴字第1464號
公　訴　人　臺灣桃園地方法院檢察署檢察官
被　　　告　甲○○
選任辯護人　金鑫律師
　　　　　　朱富賢律師
上列被告因毒品危害防制條例案件，經檢察官提起公訴（94年度
偵字第6802號、94年度毒偵字第2485號），本院判決如下：
    主  文
甲○○施用第二級毒品，處有期徒刑伍月，如易科罰金，以參佰
元折算壹日。扣案之內含第二級毒品安非他命殘渣之包裝袋壹只
沒收銷燬之；塑膠鏟子壹支沒收。又持有第一級毒品，處有期徒
刑陸月，如易科罰金，以參佰元折算壹日。扣案之第一級毒品海
洛因陸包（合計淨重參點壹柒公克；空包裝重壹點肆零公克；純
質淨重零點伍伍公克）；貳包（合計淨重貳點肆柒公克；空包裝
重零點參參公克；純質淨重壹點零壹公克），均沒收銷燬之。應
執行有期徒刑拾月，如易科罰金，以參佰元折算壹日。扣案之內
含第二級毒品安非他命殘渣之包裝袋壹只，及第一級毒品海洛因
陸包（合計淨重參點壹柒公克；空包裝重壹點肆零公克；純質淨
重零點伍伍公克）；貳包（合計淨重貳點肆柒公克；空包裝重零
點參參公克；純質淨重壹點零壹公克），均沒收銷燬之；塑膠鏟
子壹支沒收。
    事  實
一、甲○○曾因施用第二級毒品案件，經本院於民國93年12月17
    日，以93年度毒聲字第1729號裁定送觀察、勒戒後，認無繼
    續施用毒品之傾向，於94年3 月25日出所，並於94年4 月20
    日執行完畢，而由臺灣桃園地方法院檢察署檢察官於94年3
    月25日，以93年度毒偵字第3515號為不起訴處分在案。詎其
    猶不知惕勵，竟基於施用第二級毒品安非他命之犯意，於94
    年4 月25日晚間某時，在其位於桃園縣桃園市○○○街147
    號4 樓之住處，先以其所有之塑膠鏟子1 支，將第二級毒品
    安非他命放置到其所有之吸食器後，再使用其所有之吸食器
    之方式，施用第二級毒品安非他命1 次。嗣於94年4 月27日
    晚間7 時許，為警持本院所核發之搜索票，在其上址住處執
    行搜索查獲，並扣得內含第二級毒品安非他命殘渣之包裝袋
    1 只，及其所有供施用第二級毒品之塑膠鏟子1 支。
二、甲○○明知海洛因業經毒品危害防制條例列為第一級毒品，
    不得非法持有，竟於93年7 月間某日，在桃園縣龜山鄉○○
    路○ 段某處，向真實姓名、年籍均不詳，綽號「小原」之人
    購買取得第一級毒品海洛因共8 包，而自斯時起持有上開第
    一級毒品。嗣先於93年8 月11日晚間10時40分許，在桃園縣
    桃園市○○○街之龍鳳公園旁，因行跡可疑經警盤查而當場
    扣得上開第一級毒品海洛因之其中1 包，復經其同意警方對
    其上址住處執行搜索，而扣得上開第一級毒品海洛因之其中
    5 包（以上6 包，合計淨重3 ．17公克；空包裝重1 ．40公
    克；純質淨重0 ．55公克）；後於94年4 月27日晚間7 時許
    ，為警持本院所核發之搜索票，在其上址住處執行搜索查獲
    ，並扣得上開其餘2 包第一級毒品海洛因（合計淨重2 ．47
    公克；空包裝重0 ．33公克；純質淨重1 ．01公克）。
三、案經桃園縣政府警察局移送臺灣桃園地方法院檢察署檢察官
    偵查起訴。
    理  由
一、訊據被告甲○○對於上揭時、地，其施用第二級毒品安非他
    命及持有第一級毒品海洛因之事實均坦承不諱，又經將被告
    於94年4 月27日晚間7 時許為警查獲後，所採集之尿液送驗
    結果，亦呈安非他命陽性反應，有台灣尖端先進生技醫藥股
    份有限公司於93年11月1 日出具之濫用藥物檢驗報告1 紙附
    卷可稽（附於94年度毒偵字第2485號偵查卷第41頁），此外
    ，復有被告所有之內含第二級毒品安非他命殘渣之包裝袋1
    只；第一級毒品海洛因6 包（合計淨重3 ．17 公 克；空包
    裝重1 ．40公克；純質淨重0 ．55公克）；2 包（合計淨重
    2 ．47公克；空包裝重0 ．33公克；純質淨重1 ．01公克）
    及其所有供施用第二級毒品之塑膠鏟子1 支扣案為憑，而扣
    案之殘渣袋1 只送請憲兵司令部刑事鑑識中心鑑定，鑑驗結
    果認殘渣袋中有甲基安非他命成份，亦有該中心94年8 月29
    日（９４）安鑑字第02214 鑑驗通知書1 紙附卷資佐（附於
    本院卷）。又扣案之白粉6 包、2 包，先後送請法務部調查
    局鑑定，送驗白粉共8 包均含有第一級毒品海洛因成分無訛
    ，分別有該局93年9 月13日調科壹第000000000 號鑑定通知
    書、94年6 月23日調科壹第000000000 號鑑定通知書各1 紙
    附卷足參。是認被告上開任意性自白，應與事實相符，堪以
    採信。綜上，本件事證明確，被告上揭犯行足可認定，應依
    法論科。
二、核被告甲○○就事實欄一部分所為，係犯毒品危害防制條例
    第10條第2 項之施用第二級毒品罪；就事實欄二部分所為，
　　係犯毒品危害防制條例第11條第1 項之持有第一級毒品罪。
    被告非法持有第二級毒品安非他命，進而施用，其持有之低
    度行為應被施用之高度行為所吸收，不另論其非法持有第二
    級毒品之罪。公訴意旨雖認被告先後二次被查獲持有第一級
    毒品之行為，係基於概括之犯意反覆為之，而應論以連續犯
    ，惟據被告於本院審理中所供，其係一次購買取得上開第一
    級毒品海洛因共8 包，而先後二次為警查獲等情，則可認被
    告係以一持有行為同時取得持有上開第一級毒品海洛因共8
    包，並非先後有數持有行為，縱先後二次為警查獲，亦屬一
    持有行為之繼續，應論以一持有第一級毒品罪，尚無從成立
    連續犯，公訴意旨此部分所述容有未合。再毒品危害防制條
    例第11條第4 項規定：「持有毒品達一定數量者，加重其刑
    至二分之一，其標準由行政院定之」。行政院並於93年1 月
    7 日訂定轉讓持有毒品加重其刑之數量標準，該標準第2 條
    第1 項第1 款明定持有第一級毒品達淨重五公克以上者，加
    重其刑至二分之一；同條第2 項並規定前項所稱淨重，指除
    去包裝後之毒品重量。該標準亦已於93年1 月9 日生效施行
    。依前述，本件被告所持有之第一級毒品海洛因共8 包，其
    重量已達淨重5 公克以上，是自應依上開規定加重被告持有
    第一級毒品之刑，併此敘明。又被告所犯上開二罪間，犯意
    各別，罪名不同，應分論併罰。查被告曾因施用第二級毒品
    案件，經本院於93年12月17日，以93年度毒聲字第1729號裁
    定送觀察、勒戒後，認無繼續施用毒品之傾向，於94年3 月
    25 日 出所，並於94年4 月20日執行完畢，而由臺灣桃園地
    方法院檢察署檢察官於94年3 月25日，以93年度毒偵字第35
    15號為不起訴處分在案，有臺灣高等法院被告前案紀錄表、
    刑案資料查註紀錄表各1 份附卷為參，其於上開觀察、勒戒
    執行完畢釋放後，5 年內再犯毒品危害防制條例第10條第2
    項之罪，是依毒品危害防制條例第23條第2 項之規定，應予
    依法追訴。爰審酌被告前經本院裁定送觀察、勒戒執行完畢
    後，仍不知悔改、警惕，猶繼續施用毒品，本不宜寬貸，所
    為非是，及其犯罪之動機、目的、持有毒品之數量、施用毒
    品之次數，惟念其犯後尚能坦承犯行之態度等一切情狀，分
    別量處如主文所示之刑，並均諭知易科罰金之折算標準，及
    依法定其應執行之刑，併諭知易科罰金之折算標準。
三、末查，前述扣案之第一級毒品海洛因6 包（合計淨重3．17
    公克；空包裝重1 ．40公克；純質淨重0 ．55公克）；2 包
    （合計淨重2 ．47公克；空包裝重0 ．33公克；純質淨重1
    ．01公克），均係屬毒品；內含第二級毒品安非他命殘渣之
    包裝袋1 只，因所含之毒品均量微無法析離，應視為毒品，
    均應依毒品危害防制條例第18條第1 項前段規定，不問屬於
    犯人與否，宣告沒收並銷燬之；扣案之塑膠鏟子1 支，係被
    告所有，供施用第二級毒品所用之物，業據其供承在卷，應
    依刑法第38條第1 項第2 款規定宣告沒收之。至被告所有供
    犯本件施用第二級毒品罪所用之吸食器1 組，並未扣案，且
    該吸食器前為被告丟棄而滅失一情，業經被告於本院審理中
    供述明確在卷，是均已無沒收之必要，爰不宣告沒收之。
據上論斷，應依刑事訴訟法第299 條第1 項前段，毒品危害防制
條例第10條第2 項、第11條第1 項、第4 項、第18條第1 項前段
，刑法第11條、第41條第1 項前段、第2 項、第51條第5 款、第
38 條 第1 項第2 款，罰金罰鍰提高標準條例第2 條，判決如主
文。
本案經檢察官張啟聰到庭執行職務。
中　　華　　民　　國　　94　　年　　11　　月　　23　　日
                          臺灣桃園地方法院刑事第十二庭
                              審判長法  官  游  紅  桃
                                    法  官  黃  永  定
                                    法  官  王  美  玲
以上正本證明與原本無異。
如不服本判決，應於判決送達後10日內向本院提出上訴狀 (應附
繕本)， 上訴於臺灣高等法院。
                                    書記官  張  子  涵
中　　華　　民　　國　　94　　年　　11　　月　　23　　日
附錄本案論罪科刑法條：
毒品危害防制條例第10條第2 項
施用第二級毒品者，處三年以下有期徒刑。
毒品危害防制條例第11條
持有第一級毒品者，處三年以下有期徒刑、拘役或新臺幣五萬元
以下罰金。
持有第二級毒品者，處二年以下有期徒刑、拘役或新臺幣三萬元
以下罰金。
持有專供製造或施用第一、二級毒品之器具者，處一年以下有期
徒刑、拘役或新臺幣一萬元以下罰金。
持有毒品達一定數量者，加重其刑至二分之一，其標準由行政院
定之。
